---
title: "Michelin Restaurants Analytics"
author: "Frengky Langgeng R"
date: "17/5/2022"
output: 
  rmdformats::material:
    self_contained: true
    highlight : tango
    thumbnails: true
    lightbox: true 
    
---

```{r setup, include=FALSE}
knitr::opts_chunk$set(echo = T, message = F, warning = F)
```
# Introduction

Michelin mengembangkan cara untuk menilai dan mengevaluasi seberapa bagus sebuah restoran. Michelin akan memberikan penilaian yang bertujuan untuk memberikan informasi terhadap beberapa calon pelanggan, selai itu dapat digunakan juga sebagai strategi sebuah restauran untuk mengavaluasi dan  meningktakan performa bisnisnya.


# Preparation
Menyiapkan Package

```{r}
library(ggplot2)
library(plotly)
library(dplyr)
library(glue)
library(plyr)
library(tidyr)
```


# Data Processing 

## 1-Star 
```{r}
onestar <- read.csv(file = "one-star-michelin-restaurants.csv")[ , -c(3,4,5,7,10)]
```
### Check Data Types

cek data yang akan dianalisa

```{r}
str(onestar) #check for all data types
```
### merubah tipe data yang tepat

I found that "year" coloumn still in int, therefore I am going to convert it to factor

```{r}
onestar$year <- as.factor(onestar$year)

```
cek summary untuk kolom "region"
```{r}
summary(onestar[ , "region"])
```
### Making new coloumn

membuat kolom bernama "continent"
```{r}
asia <- c("Hong Kong", "Macau","Singapore","South Korea","Taipei","Thailand")
america <- c("California","Chicago","New York City","Washington DC", "Rio de Janeiro","Sao Paulo")

onestar$continent <- ifelse(onestar$region %in% asia , "Asia", ifelse(onestar$region %in% america, "America", "Europe"))
  
onestar$continent <-as.factor(onestar$continent)

```

### Using ggplot2
Membuat Visualisasi jumlah persebaran restauran disetiap Benua
```{r}


ggplot(data = onestar, mapping = aes(x = continent)) +
  geom_bar(mapping = aes(fill = continent, 
                         )) +
  labs (title = "Numbers of One Michelin Star Restaurants", x="", y="Counts", fill = "Continent") +
  theme (plot.title = element_text(face = "bold"), panel.grid = element_blank(), panel.background = element_rect(fill = "white"))


```

Insight:
Benua Eropa menjadi benua dengan jumlah restauran terbanyak dibandingkan dengan benua America dan Asia


```{r}
table (onestar$price, onestar$continent)
onestar$rate <- ifelse(onestar$price == "$", 1 , 
                       ifelse(onestar$price == "$$", 2 ,
                              ifelse(onestar$price == "$$$", 3,
                                     ifelse(onestar$price== "$$$$", 4 , 5))))
table ( onestar$continent, onestar$rate)
table_rate <-aggregate(rate ~ continent, onestar, FUN= mean)
table_rate$rate <- round(table_rate$rate, 2)



p1<- ggplot(data = table_rate, mapping = aes(x = continent, y= rate)) +
  geom_col(mapping = aes(fill = continent, 
  text = glue("Continent : {continent} 
              Rate : {rate}"), 
           )) +
  labs (title = "Rate Comparison Between One Michelin Star Restaurant", x="", y="Rate", fill = "Continent") +
  theme (plot.title = element_text(face = "bold"), panel.grid = element_blank(), panel.background = element_rect(fill = "white")) 
    
ggplotly(p1, tooltip = "text")

```
Insight :
Restoran bintang satu di Eropa adalah yang paling memiliki rate tertinggi  dari benua America dan Asia

 
Now let's look at 2 stars restaurants

## 2-Star
```{r}
twostar<- read.csv(file="two-stars-michelin-restaurants.csv")[ , -c(3,4,5,7,10)]
twostar$year <- as.factor(twostar$year)
str(twostar)

```
### Making continent coloumn

We do the same thing as one star

```{r}
twostar$continent <- ifelse(twostar$region %in% asia , "Asia", ifelse(twostar$region %in% america, "America", "Europe"))
  
twostar$continent <-as.factor(twostar$continent)
```

### Creating ggplot2
Visualisasi restauran bintang 2

```{r}
ggplot(data = twostar, mapping = aes(x = continent)) +
  geom_bar(mapping = aes(fill = continent)) +
  labs (title = "Numbers of Two Michelin Star Restaurants", x="", y="Counts", fill = "Continent") +
  theme (plot.title = element_text(face = "bold"), panel.grid = element_blank(), panel.background = element_rect(fill = "white"))
```

Insight :
sebagian besar restoran michelin bintang dua terletak di Eropa dengan total mencapai 38 restauran

```{r}
table (twostar$price, twostar$continent)
twostar$rate <- ifelse(twostar$price == "$", 1 , 
                       ifelse(twostar$price == "$$", 2 ,
                              ifelse(twostar$price == "$$$", 3,
                                     ifelse(twostar$price== "$$$$", 4 , 5))))

table ( twostar$continent, twostar$rate)
table_rate_two <-aggregate(rate ~ continent, twostar, FUN= mean)
table_rate_two$rate <- round(table_rate_two$rate, 2)



p2<- ggplot(data = table_rate_two, mapping = aes(x = continent, y= rate)) +
  geom_col(mapping = aes(fill = continent, 
  text = glue("Continent : {continent} 
               Rate : {rate}") )) +
  labs (title = "Rate Comparison Between Two Michelin Star Restaurant", x="", y="Rate", fill = "Continent") +
  theme (plot.title = element_text(face = "bold"), panel.grid = element_blank(), panel.background = element_rect(fill = "white")) 

ggplotly(p2, tooltip = "text")



```

Insight :
Sama seperti restauran bintang satu, Eropa merupakan benua yang mendominasi rate tertinggi untuk restauran bintang dua

## 3-Star
```{r}
threestar<- read.csv(file = "three-stars-michelin-restaurants.csv")[ , -c(3,4,5,7,10)]
names(threestar)
threestar$year <- as.factor(threestar$year)
str(threestar)

```

### Creating ggplot2
Restauran Bintang tiga

```{r}
threestar$continent <- ifelse(threestar$region %in% asia , "Asia", ifelse(threestar$region %in% america, "America", "Europe"))
  
threestar$continent <-as.factor(threestar$continent)
```
```{r}
ggplot(data = threestar, mapping = aes(x = continent)) +
  geom_bar(mapping = aes(fill = continent)) +
  labs (title = "Numbers of Three Michelin Star Restaurants", x="", y="Counts", fill = "Continent") +
  theme (plot.title = element_text(face = "bold"), panel.grid = element_blank(), panel.background = element_rect(fill = "white"))

```

Insight :
Meskipun Eropa memiliki jumlah restoran bintang satu dan dua bintang tertinggi di dunia, namun Eropa memiliki jumlah restoran bintang tiga terendah. Tertinggi sekarang di Amerika sementara Asia berada di urutan kedua

Biaya

```{r}
table (threestar$price, threestar$continent)
threestar$rate <- ifelse(threestar$price == "$", 1 , 
                       ifelse(threestar$price == "$$", 2 ,
                              ifelse(threestar$price == "$$$", 3,
                                     ifelse(threestar$price== "$$$$", 4 , 5))))

table ( threestar$continent, threestar$rate)
table_rate_three <-aggregate(rate ~ continent, threestar, FUN= mean)
table_rate_three$rate <- round(table_rate_three$rate, 2)



p3<- ggplot(data = table_rate_three, mapping = aes(x = continent, y= rate)) +
  geom_col(mapping = aes(fill = continent, 
  text = glue("Continent : {continent} 
               Rate : {rate}"))) +
  labs (title = "Rate Comparison Between Three Michelin Star Restaurant", x="", y="Rate", fill = "Continent") +
  theme (plot.title = element_text(face = "bold"), panel.grid = element_blank(), panel.background = element_rect(fill = "white"))


ggplotly (p3, tooltip= "text")
```

Insight :
Benua eropa merupakan benua yang memiliki restauran dengan biaya yang mahal tertinggi


# Creating chart to visualize all data

Tabel banyaknya restauran bintang 1, bintang 2 dan bintang 3 dibenua Asia

```{r}
asia1 <- nrow(onestar[onestar$continent == "Asia", ])
asia2 <- nrow(twostar[twostar$continent == "Asia", ])
asia3 <- nrow(threestar[threestar$continent == "Asia", ])

asia.mul <- rbind (asia1, asia2, asia3)
asia.mul <- as.data.frame(asia.mul)
names(asia.mul)[names(asia.mul) == "V1"] <- "Asia"
asia.mul$Star <- c("1-Star", "2-Star","3-Star")
asia.mul<- asia.mul[, c(2,1)]
asia.mul$Star <- as.factor(asia.mul$Star)
asia.mul
```
Tabel banyaknya restauran bintang 1, bintang 2 dan bintang 3 dibenua Amerika
```{r}
america1 <- nrow(onestar[onestar$continent == "America", ])
america2 <- nrow(twostar[twostar$continent == "America", ])
america3 <- nrow(threestar[threestar$continent == "America", ])
america.mul <- rbind (america1, america2, america3)
america.mul <- as.data.frame(america.mul)
names(america.mul)[names(america.mul) == "V1"] <- "America"
america.mul$Star <- c("1-Star", "2-Star","3-Star")
america.mul<- america.mul[, c(2,1)]
america.mul$Star <- as.factor(america.mul$Star)
america.mul

```
Tabel banyaknya restauran bintang 1, bintang 2 dan bintang 3 dibenua Eropa
```{r}
europe1 <- nrow(onestar[onestar$continent == "Europe", ])
europe2 <- nrow(twostar[twostar$continent == "Europe", ])
europe3 <- nrow(threestar[threestar$continent == "Europe", ])
europe.mul <- rbind (europe1, europe2, europe3)
europe.mul <- as.data.frame(europe.mul)
names(europe.mul)[names(europe.mul) == "V1"] <- "Europe"
europe.mul$Star <- c("1-Star", "2-Star","3-Star")
europe.mul<- europe.mul[, c(2,1)]
europe.mul$Star <- as.factor(europe.mul$Star)
europe.mul

```
Agregasi persebaran banyaknya restauran berdasarkan bintang di berbagai benua
```{r}
mat<- cbind (asia.mul,america.mul,europe.mul)
mat<- mat [, -c(3,5)]
mat


mulp<- pivot_longer(mat, cols= c("Asia","America","Europe"))
mulp
colnames(mulp) <- c("Star", "Continent","Star_Count")
mulp$Continent <- as.factor (mulp$Continent)
mulp

```

Visualisasi banyaknya persebaran restauran tiap bintang disemua benua
```{r}
library(extrafont)
p4 <- ggplot (data = mulp, mapping = aes(x= Continent, y=Star_Count)) +
  geom_col (mapping = aes(fill = Star, 
  text = glue("Continent : {Continent} 
               Star Count : {Star_Count}")), position = "dodge") +
  labs(x ="", y="Count", fill = "", title = "Number of Michelin Star Restaurant in America, Asia, and Europe") +
  theme (plot.title = element_text(size = 10, face = "bold"),  panel.background = element_rect(colour = "red", fill="beige"),axis.title.y = element_text(size = 10))
  
ggplotly(p4, tooltip = "text")
 
```

Insight :
1. Eropa Memiliki jumlah resturan bintang 1 terbanyak namun memiliki bintang 3 terendah
2. Jumlah restauran bintang 2 disetiap benua relatif sama
3. Amerika Memiliki jumlah restaran bintang 3 terbanyak dibanding benua lain



# Trend in Michelin Restaurants

Trend digunakan untuk mengetahui apakah ada perubahan jumlah restoran michelin dari tahun ke tahun (mulai dari 2018)

## Data Wrangling

We group the data by each continents.

```{r}

#For Asia
oneasia<- onestar %>% 
  filter (continent =="Asia") %>% 
  select(year, continent) %>% 
  group_by(year, continent) %>%
  count() %>% 
  mutate(star = as.factor("1-star"))

twoasia<- twostar %>% 
  filter(continent == "Asia") %>% 
  select(year, continent) %>% 
  group_by(year, continent) %>%
  count() %>% 
  mutate(star = as.factor("2-star"))

threeasia<- threestar %>% 
  filter(continent == "Asia") %>% 
  select(year, continent) %>% 
  group_by(year, continent) %>%
  count() %>% 
  mutate(star = as.factor("3-star"))

```

```{r}
#For America 
oneamerica<- onestar %>% 
  filter (continent =="America") %>% 
  select(year, continent) %>% 
  group_by(year, continent) %>%
  count() %>% 
  mutate(star = "1-star") 



twoamerica<- twostar %>% 
  filter(continent == "America") %>% 
  select(year, continent) %>% 
  group_by(year, continent) %>%
  count() %>% 
  mutate(star = as.factor("2-star"))


threeamerica<- threestar %>% 
  filter(continent == "America") %>% 
  select(year, continent) %>% 
  group_by(year, continent) %>%
  count() %>% 
  mutate(star = as.factor("3-star"))

```

```{r}
#For Europe

oneeurope<- onestar %>% 
  filter (continent == "Europe") %>% 
  select(year, continent) %>% 
  group_by(year, continent) %>%
  count() %>% 
  mutate(star = as.factor("1-star"))

twoeurope<- twostar %>% 
  filter(continent == "Europe") %>% 
  select(year, continent) %>% 
  group_by(year, continent) %>%
  count() %>% 
  mutate(star = as.factor("2-star"))

threeeurope<- threestar %>% 
  filter(continent == "Europe") %>% 
  select(year, continent) %>% 
  group_by(year, continent) %>%
  count() %>% 
  mutate(star = as.factor("3-star"))

```
## Data Visualisation

Table joining using full join
```{r}
star1<- oneasia %>% 
  full_join(oneamerica) %>% 
  full_join(oneeurope)

star2<- twoasia %>% 
  full_join(twoamerica) %>% 
  full_join(twoeurope)

star3<- threeasia %>% 
  full_join(threeamerica) %>% 
  full_join(threeeurope)

fix<- star1 %>% 
  full_join(star2) %>% 
  full_join(star3) 

fix[,c("year", "star")] <- lapply(fix[,c("year", "star")], as.factor)

fix %>% 
  arrange (continent)

```
Visualisasi Trend restuaran setiap bintang pada tahun 2018 dan 2019

```{r}
p10<- fix %>% 
  ggplot(mapping = aes(x= continent, y=freq))+
  geom_col(aes(fill = year, text = glue("Continent = {continent}
                                         Year : {year}
                                         Counts : {freq}")), position = "dodge")+
  facet_wrap(~star, nrow =1 ) +
  theme_minimal()+
  labs(title = "Trend of Michelin Star Restaurants Between 2018 and 2019", y = "counts")+
  theme(plot.title = element_text(size = 10, face = "bold"),
        axis.title.y = element_text(size = 11))

ggplotly(p10, tooltip ="text")

```

As we can see from the charts above, only Asia has michelin restaurants in 2018.


# Conclusion

Setelah mengolah semua data, berikut yang bisa kita dapatkan:

1.Eropa memiliki jumlah restoran Bintang Michelin tertinggi. Ini menunjukkan bahwa sebagian besar restoran Eropa berperingkat tinggi.
2 Restoran termahal terletak di Eropa
3 No 1,2,3 bintang restoran Michelin didirikan di Afrika dan Australia
4.Hanya Asia yang memiliki restoran michelin di 2018
 




